---
title: "Data analysis"
output: pdf_document
editor_options: 
  chunk_output_type: console
---

```{r setup, include=FALSE}
knitr::opts_chunk$set(echo = TRUE)
library(dplyr)
library(ggplot2)
library(tidyverse)
theme_set(new=theme_bw())
```


```{r}
## Importation des données avec chaque expérience dans un tableau séparé. On les convertis ensuite en tableau travaillable sous ggplot.
data_exp1 <- as_tibble(read.csv(file="C:\\Documents\\ECOLE\\2021-2022 Montpellier SupAgro\\D4 JRL-AT\\Projects\\Experiments\\resultat_exp1.csv", header = TRUE, sep=",", dec= '.', stringsAsFactors=TRUE))

data_exp2 <- as_tibble(read.csv(file="C:\\Documents\\ECOLE\\2021-2022 Montpellier SupAgro\\D4 JRL-AT\\Projects\\Experiments\\resultat_exp2.csv", header = TRUE, sep=",", dec= '.', stringsAsFactors=TRUE))


data_exp3 <- as_tibble(read.csv(file="C:\\Documents\\ECOLE\\2021-2022 Montpellier SupAgro\\D4 JRL-AT\\Projects\\Experiments\\resultat_exp3.csv", header = TRUE, sep=",", dec= '.', stringsAsFactors=TRUE))


data_exp4 <- as_tibble(read.csv(file="C:\\Documents\\ECOLE\\2021-2022 Montpellier SupAgro\\D4 JRL-AT\\Projects\\Experiments\\resultat_exp4.csv", header = TRUE, sep=",", dec= '.', stringsAsFactors=TRUE))


data_exp5 <- as_tibble(read.csv(file="C:\\Documents\\ECOLE\\2021-2022 Montpellier SupAgro\\D4 JRL-AT\\Projects\\Experiments\\resultat_exp5.csv", header = TRUE, sep=",", dec= '.', stringsAsFactors=TRUE))


data_exp6 <- as_tibble(read.csv(file="C:\\Documents\\ECOLE\\2021-2022 Montpellier SupAgro\\D4 JRL-AT\\Projects\\Experiments\\resultat_exp6.csv", header = TRUE, sep=",", dec= '.', stringsAsFactors=TRUE))

```


EXPERIENCE 1

```{r}

ggplot(data= data_exp1_ref, aes(x=log(Facteur_de_dilution), y=log(ref_bact), group=Facteur_de_dilution))+
  geom_boxplot()+
  geom_point(aes(col=Sol))+
  scale_colour_manual(values=c('orangered1','blue1', 'darkmagenta','turquoise2'))


```

```{r}
ggplot(data=data_exp1_ref, aes(x=Masse_racine, y=log(Nombre_de_bacteries), group=Masse_racine))+
  geom_point(aes(col=Sol))+
  geom_smooth(aes(col=Sol))+
  scale_colour_manual(values=c('orangered1','blue1', 'darkmagenta','turquoise2'))


```

EXPERIENCE 2

```{r}
ggplot(data=data_exp2, aes(x=Souche_bacterienne, y=Moyenne, group = Souche_bacterienne))+
  geom_boxplot()+
  geom_point(aes(col=Sol))+
  scale_colour_manual(values=c('orangered1','blue1', 'darkmagenta','turquoise2'))


```

```{r}
ggplot(data=data_exp2, aes(x=Moyenne, y=Taille_plante))+
  geom_point(aes(col=Sol))+
  geom_smooth(aes(col=Sol))+
  scale_colour_manual(values=c('orangered1','blue1', 'darkmagenta','turquoise2'))

```



```{r}
data_exp2 <-data_exp2 %>% 
  mutate(moyenne_ref=Moyenne/Taille_plante)

ggplot(data=data_exp2, aes(x=Souche_bacterienne, y=moyenne_ref, group=Souche_bacterienne))+
  geom_boxplot()+
  geom_point(aes(col=Sol))+
  scale_colour_manual(values=c('orangered1','blue1', 'darkmagenta','turquoise2'))

```


```{r}
ggplot(data=data_exp2, aes(x=Souche_bacterienne, y=Taille_plante, group=Souche_bacterienne))+
  geom_boxplot()+
  geom_point(aes(col=Sol))+
  scale_colour_manual(values=c('orangered1','blue1', 'darkmagenta','turquoise2'))

```



EXPERIENCE 3

```{r}
ggplot(data=data_exp3, aes(x=Souche_bacterienne, y=Moyenne, group = Souche_bacterienne))+
  geom_boxplot()+
  geom_point(aes(col=Sol))+
  scale_colour_manual(values=c('orangered1','blue1', 'darkmagenta','turquoise2'))


```

```{r}
ggplot(data=data_exp3, aes(x=Moyenne, y=Taille_plante))+
  geom_point(aes(col=Sol))+
  geom_smooth(aes(col=Sol))+
  scale_colour_manual(values=c('orangered1','blue1', 'darkmagenta','turquoise2'))

```



```{r}
data_exp3 <-data_exp3 %>% 
  mutate(moyenne_ref=Moyenne/Taille_plante)

ggplot(data=data_exp3, aes(x=Souche_bacterienne, y=moyenne_ref, group=Souche_bacterienne))+
  geom_boxplot()+
  geom_point(aes(col=Sol))+
  scale_colour_manual(values=c('orangered1','blue1', 'darkmagenta','turquoise2'))

```


```{r}
ggplot(data=data_exp3, aes(x=Souche_bacterienne, y=Taille_plante, group=Souche_bacterienne))+
  geom_boxplot()+
  geom_point(aes(col=Sol))+
  scale_colour_manual(values=c('orangered1','blue1', 'darkmagenta','turquoise2'))

```


EXPERIENCE 4

C'est un témoin, je ne sais pas quoi représenter.
```{r}
ggplot(data=data_exp4, aes(x=Sol, y=Moyenne.galles, fill=Sol))+
  geom_boxplot()
test1<-lm(Moyenne.galles~Sol, data=data_exp4)
anova(test1)


tukey <- TukeyHSD(aov(test1))

multcompLetters(extract_p(tukey$Sol))

```

EXPERIENCE 5

C'est pareil et de même pour la 6.


QUESTION BIOLOGIQUES :

1. Est-ce que les bactéries ont un effet sur l'infection des nématodes ?

```{r}
ggplot(data=data_exp1, aes(x=Sol1, y=Nombre_bacteries.mL, fill =Sol1))+
  geom_boxplot()

test <- lm(Nombre_bacteries.mL~Sol1, data=data_exp1)
anova(test)



```


```{r}
```
2. Est-ce qu'il y a une différence de virulence entre les deux souches bactérienne (*/Wt)?
3. Est-ce qu'il y a une différence d'infection selon le sol ?
4. Y a-t-il ue différence de survie des bactéries dans les différents sols ?
5.Y a-t-il une différence de virulence des bactéries selon le sol ?
6. Y a-t-il une différence de virulence selon le mode d'inoculation ?
7. Le surnageant a-t-il un effet nématicide ?

