---
title: "Data_analysis_question7"
output: html_document
---

```{r setup, include=FALSE}
knitr::opts_chunk$set(echo = TRUE)
```

###Libraries:

```{r}
library(dplyr)
library(ggplot2)
library(tidyverse)
library(multcompView)
theme_set(new=theme_bw())
```

##Importing data:

```{r}
data_exp1 <- as_tibble(read.csv(file="C:\\Documents\\ECOLE\\2021-2022 Montpellier SupAgro\\D4 JRL-AT\\Projects\\Experiments\\resultat_exp1.csv", header = TRUE, sep=",", dec= '.', stringsAsFactors=TRUE))

data_exp2 <- as_tibble(read.csv(file="C:\\Documents\\ECOLE\\2021-2022 Montpellier SupAgro\\D4 JRL-AT\\Projects\\Experiments\\resultat_exp2.csv", header = TRUE, sep=",", dec= '.', stringsAsFactors=TRUE))


data_exp3 <- as_tibble(read.csv(file="C:\\Documents\\ECOLE\\2021-2022 Montpellier SupAgro\\D4 JRL-AT\\Projects\\Experiments\\resultat_exp3.csv", header = TRUE, sep=",", dec= '.', stringsAsFactors=TRUE))


data_exp4 <- as_tibble(read.csv(file="C:\\Documents\\ECOLE\\2021-2022 Montpellier SupAgro\\D4 JRL-AT\\Projects\\Experiments\\resultat_exp4.csv", header = TRUE, sep=",", dec= '.', stringsAsFactors=TRUE))


data_exp5 <- as_tibble(read.csv(file="C:\\Documents\\ECOLE\\2021-2022 Montpellier SupAgro\\D4 JRL-AT\\Projects\\Experiments\\resultat_exp5.csv", header = TRUE, sep=",", dec= '.', stringsAsFactors=TRUE))


data_exp6 <- as_tibble(read.csv(file="C:\\Documents\\ECOLE\\2021-2022 Montpellier SupAgro\\D4 JRL-AT\\Projects\\Experiments\\resultat_exp6.csv", header = TRUE, sep=",", dec= '.', stringsAsFactors=TRUE))
```


#7. Does the supernatant have a nematicidal effect ?

```{r}
#Rajout d'une colonne Ajout qui permet de dissocier les inoculations (témoin Lb pour l'expérience 6 et surnageant pour la 5).
data_exp5<-data_exp5 %>% 
  mutate(Ajout="Surnageant")

data_exp6<-data_exp6 %>% 
  mutate(Ajout="Lb")

#Fusion des deux tableaux pour pouvoir les comparer
data_comp5_6<- full_join(data_exp5, data_exp6)

#Représentation graphique

ggplot(data_comp5_6, aes(Ajout, Moyenne))+
  geom_boxplot()+
  labs(title="Nombre de galles par plante en fonction de l'inoculatin de surnageant ou \nde milieu nutritif Lb servant de témoin")+
  theme(plot.title=element_text(face='bold'))
```

#Test statistique: 
```{r}
test5_6<-lm(Moyenne~Ajout, data=data_comp5_6)
anova(test5_6)

tukey5_6<-TukeyHSD(aov(test5_6))
multcompLetters(extract_p(tukey5_6$Ajout))

```

On a statistiquement des échantillons identiques donc on ne pas dire que le surnageant a un effet nématicide. 














1. Est-ce que les bactéries ont un effet sur l'infection des nématodes ?
2. Est-ce qu'il y a une différence de virulence entre les deux souches bactérienne (*/Wt)?
3. Est-ce qu'il y a une différence d'infection selon le sol ?
4. Y a-t-il ue différence de survie des bactéries dans les différents sols ?
5.Y a-t-il une différence de virulence des bactéries selon le sol ?
6. Y a-t-il une différence de virulence selon le mode d'inoculation ?
7. Le surnageant a-t-il un effet nématicide ?
